---
title: "child-labor"
author: "Muthia Salsabila"
date: "2024-06-20"
output: html_document
---
# Setting Work Directory and Packages
```{r setup, include=FALSE}
setwd('C:/users/tough/R/ChildLabor')
```

```{r packages, include=FALSE, warning=FALSE}
library('haven')
library('tidyverse')
library('dplyr')
library('plm')
library('stargazer')
library('ggplot2')
library("sandwich")
library("rmarkdown")
library("lmtest")
library("car")
library("pglm")
library("did")
library("did2s")
library("fixest")
library("lfe")
library("mfx")
library("DRDID")
library("MatchIt")
library("Matching")
library("panelr")
library("etwfe")
library("flextable")
library("gtsummary")
library("survival")
library("jtools")
library("margins")
library("bife")
library("huxtable")
library("lme4")
```

# Load Data IFLS 4
```{r}
b1_ksr1_4 <- read_dta('data/IFLS4/hh07_all_dta/b1_ksr1.dta')
b1_ks1_4 <- read_dta('data/IFLS4/hh07_all_dta/b1_ks1.dta')
b1_ks2_4 <- read_dta('data/IFLS4/hh07_all_dta/b1_ks2.dta')
b2_kr_4 <- read_dta('data/IFLS4/hh07_all_dta/b2_kr.dta')
b2_hr1_4<- read_dta('data/IFLS4/hh07_all_dta/b2_hr1.dta')
b2_ut1_4<- read_dta('data/IFLS4/hh07_all_dta/b2_ut1.dta')
b3a_cov_4 <- read_dta('data/IFLS4/hh07_all_dta/b3a_cov.dta')
b3a_tk2_4 <- read_dta('data/IFLS4/hh07_all_dta/b3a_tk2.dta')
b3a_hi_4 <- read_dta('data/IFLS4/hh07_all_dta/b3a_hi.dta') 
b3a_dl1_4 <- read_dta('data/IFLS4/hh07_all_dta/b3a_dl1.dta')
b5_dla6_4 <- read_dta('data/IFLS4/hh07_all_dta/b5_dla6.dta') 
b5_cov_4 <- read_dta('data/IFLS4/hh07_all_dta/b5_cov.dta') 
b5_baa_4 <- read_dta('data/IFLS4/hh07_all_dta/b5_baa.dta')
b5_dla1_4 <- read_dta('data/IFLS4/hh07_all_dta/b5_dla1.dta')
b5_dla2_4 <- read_dta('data/IFLS4/hh07_all_dta/b5_dla2.dta')
bk_ar1_4 <- read_dta('data/IFLS4/hh07_all_dta/bk_ar1.dta')
bk_sc1_4 <- read_dta('data/IFLS4/hh07_all_dta/bk_sc.dta')
bk_krk_4 <- read_dta('data/IFLS4/hh07_all_dta/bk_krk.dta')
b4_ch0_4 <- read_dta('data/IFLS4/hh07_all_dta/b4_ch0.dta')
b4_bf_4 <- read_dta('data/IFLS4/hh07_all_dta/b4_bf.dta')
```

# Load Data IFLS 5
```{r}
b1_ksr1_5 <- read_dta('data/IFLS5/hh14/b1_ksr1.dta')
b1_ks1_5 <- read_dta('data/IFLS5/hh14/b1_ks1.dta')
b1_ks2_5 <- read_dta('data/IFLS5/hh14/b1_ks2.dta')
b2_kr_5 <- read_dta('data/IFLS5/hh14/b2_kr.dta')
b2_hr1_5<- read_dta("data/IFLS5/hh14/b2_hr1.dta")
b2_ut1_5<- read_dta("data/IFLS5/hh14/b2_ut1.dta")
b3a_cov_5 <- read_dta('data/IFLS5/hh14/b3a_cov.dta')
b3a_tk2_5 <- read_dta('data/IFLS5/hh14/b3a_tk2.dta') 
b3a_hi_5 <- read_dta('data/IFLS5/hh14/b3a_hi.dta')
b3a_dl1_5 <- read_dta('data/IFLS5/hh14/b3a_dl1.dta')
b5_dla6_5 <- read_dta('data/IFLS5/hh14/b5_dla6.dta')
b5_cov_5 <- read_dta('data/IFLS5/hh14/b5_cov.dta')
b5_baa_5 <- read_dta('data/IFLS5/hh14/b5_baa.dta')
b5_dla1_5 <- read_dta("data/IFLS5/hh14/b5_dla1.dta")
b5_dla2_5 <- read_dta("data/IFLS5/hh14/b5_dla2.dta")
bk_ar1_5 <- read_dta('data/IFLS5/hh14/bk_ar1.dta')
bk_sc1_5 <- read_dta('data/IFLS5/hh14/bk_sc1.dta')
bk_krk_5 <- read_dta("data/IFLS5/hh14/bk_krk.dta")
b4_ch0_5 <- read_dta('data/IFLS5/hh14/b4_ch0.dta')
b4_bf_5 <- read_dta('data/IFLS5/hh14/b4_bf.dta')
```

# Data IFLS 4
## Filter Data
### Variabel Outcome (Child Labor)

Pengukuran child labor menggunakan dummy variabel: 0(tidak bekerja) dan
1(bekerja), serta jam kerja anak per minggu: 0 (jika bekerja), <168
(bekerja)

* *dla2type* : 1(wages), 2(family farm business), 3(family non-farm business), 4(household work)
* *dla56a* (Has child ever work) : 1(yes), 3(no), 9(missing)
* *dla57a* (did child work in the last month) : 1(yes), 3(no), 9(missing)
* *dla58a* (time of work)
* *dla59a* (number of weeks child work)
```{r}
length(unique(b5_dla6_4$pidlink))
```

```{r}
cl_wages4 <- b5_dla6_4 %>%
  dplyr::select(hhid07,pid07,pidlink,dla2type,dla57a,dla58a) %>%
  filter(dla2type == 1) %>% 
  rename(work1 = dla57a,
         totwork1 = dla58a) 
cl_farm4 <- b5_dla6_4 %>%
  dplyr::select(hhid07,pid07,pidlink,dla2type,dla57a,dla58a) %>%
  filter(dla2type == 2) %>% 
  rename(work2 = dla57a,
         totwork2 = dla58a)
cl_bus4 <- b5_dla6_4 %>%
  dplyr::select(hhid07,pid07,pidlink,dla2type,dla57a,dla58a) %>%
  filter(dla2type == 3) %>% 
  rename(work3 = dla57a,
         totwork3 = dla58a) 
```
```{r}
cl_list4 <- list(cl_wages4,cl_farm4,cl_bus4)
cl_work4 <- cl_list4 %>% reduce(full_join, by=c("hhid07","pid07","pidlink")) %>% 
  mutate(totwork1 = replace_na(totwork1,0),
         totwork2 = replace_na(totwork2,0),
         totwork3 = replace_na(totwork3,0)) %>% 
  mutate(totwork5 = totwork1+totwork2+totwork3) %>% 
  dplyr::select(hhid07,pid07,pidlink,totwork5) %>% 
  mutate(type5 = ifelse(totwork5 == 0,0,1),
         work5 = ifelse(totwork5 > 0,1,0))
```
```{r}
cl_chores4 <- b5_dla6_4 %>%
  dplyr::select(hhid07,pid07,pidlink,dla2type,dla57a,dla58a) %>%
  filter(dla2type == 4) %>% 
  rename(work4 = dla57a,
         totwork4 = dla58a) %>% 
  mutate(type4 = ifelse(totwork4 == 0,0,2)) %>% 
  dplyr::select(-dla2type)
```

1(economy)
2(chores)
3(both)
4(no work)
```{r}
cl4 <- full_join(cl_work4,cl_chores4, by=c("hhid07","pid07","pidlink")) %>% 
  mutate(type4 = replace_na(type4,0)) %>% 
  mutate(type = case_when(type5 == 1 & type4 == 0 & work5 == 1 ~ 1,
                          type4 == 2 & type5 == 0 ~ 2,
                          type4 == 2 & type5 == 1 ~ 3,
                          type4 == 0 & type5 == 0 ~ 4),
         act_hour = totwork4+totwork5) %>% 
  dplyr::select(hhid07,pid07,pidlink,act_hour,type) %>% 
  mutate(act_hour = replace_na(act_hour,0),
         work = ifelse(type %in% c(1,3) & act_hour > 0,1,0),
         totwork = replace(act_hour, work != 1, 0))
  
```
```{r}
cl4 %>% count(work == 1)
```
```{r}
cl4 %>% count(totwork > 0)
```

```{r}
colSums(is.na(cl4))
```

### Variabel Independen (PKH)
Pengukuran cash transfer menggunakan dummy variabel: 0(tidak mendapat
cash transfer), 1(mendapat cash transfer), serta jumlah cash transfer
yang diterima: 0 rupiah(jika tidak menerima), >1 rupiah(jika mendapat
cash transfer)

* *ksr17(receive CT)*: 1(yes), 3(no), 6(no program)
* *ksr3type*: B(PKH), C(BLT)
* *ksr21* (total amount)
* *ksr21x* (know total amount): 1(yes)

```{r}
ct4 <- b1_ksr1_4 %>%
  dplyr::select(hhid07,ksr17, ksr3type) %>% 
  rename(ct = ksr17,
         type_ct = ksr3type) %>%
  mutate(ct = replace(ct, ct != 1, 0)) #0(no ct), 1(ct) 
```

### Variabel Lain
#### Household Head Income
```{r}
income4 <- bk_ar1_4 %>% 
  dplyr::select(hhid07, pidlink,pid07, ar02b, ar15b) %>% 
  filter(ar02b == 1) %>% 
  rename(income_hhh = ar15b) %>% 
  mutate(income_hhh = income_hhh/52) %>% 
  dplyr::select(-(ar02b))
```
```{r}
wage4 <- b3a_tk2_4 %>% 
  dplyr::select(hhid07, pid07, pidlink, tk25a1) %>% 
  mutate(wage4 = tk25a1/4) %>% 
  dplyr::select(-(tk25a1))
```


#### Household head Educ
```{r}
eh4 <- b3a_dl1_4 %>%
  dplyr::select(hhid07,dl06, pid07,pidlink) %>%
  mutate(educ_time = c(plyr::mapvalues(dl06, from = c("2","11","72","3","4","12","73","5"
                                                  ,"6","15","74","60","61","62","63","14",
                                                  "17","95"),
                                  to = c(6,6,6,9,9,9,9,12,12,12,
                                         12,15,16,18,21,0,0,0))))
```

#### Child's Educ
2. Elementary school                        
3. Junior High - General                     
4. Junior High - Vocational                     
5. Senior High - General                        
6. Senior High - Vocational                    
12. Adult Education B                        
14. Pondok pesantren                           
17. School for the disable                       
72. Madrasah Ibtidaiyah                        
73. Madrasah Tsanawiyah                       
95. Others                                      

```{r}
educ4 <- b5_dla1_4 %>% 
  dplyr::select(hhid07,pidlink,pid07,dla08,dla07) %>% 
  mutate(dla08 = replace(dla08,dla07 == 3,0)) %>%   
  mutate(educ = c(plyr::mapvalues(dla08, from = c("2","72","3","4","73","12","5","6",
                                                  "14","17","95"),
                                   to = c(1,1,2,2,2,2,3,3,0,0,0)))) 
  
```

```{r}
educ4 <- educ4 %>% 
  mutate(sd = if_else(educ==1, 1, 0),
         smp = if_else(educ==2, 1, 0),
         sma = if_else(educ==3,1,0),
         school = if_else(educ == 0,0,1)) %>% 
  dplyr::select(hhid07,pidlink,pid07,sd,smp,sma,school)
```
```{r}
educ4 %>% count(school)
```

#### Child's Characteristics
```{r}
child_char4 <- b5_cov_4 %>%
  select(sex, age, hhid07, pid07, pidlink) %>%
  mutate(sex = replace(sex, sex == 1, 0),
         sex = replace(sex, sex == 3, 1)) #0(male), 1(female)
```

#### Household Characteristics
jadiin semua variabel ke dummy.
1 untuk yang memenuhi kriteria orang miskin

```{r}
h_char4 <- b2_kr_4 %>% 
  select(hhid07,kr11,kr13,kr20,kr24) %>% 
  rename(listrik = kr11,
         air = kr13,
         wc = kr20,
         cook = kr24) %>% 
  mutate(listrik = if_else(listrik == 1,0,1),
         air = if_else(air %in% c(1,2,10),0,1),
         wc = if_else(wc %in% c(1,2),0,1),
         cook = if_else(cook %in% c(1,2),0,1)) 
```
```{r}
h_char4_1 <- bk_krk_4 %>% 
  select(hhid07,krk05a,krk08,krk09) %>% 
  rename(luas = krk05a,
         lantai = krk08,
         dinding = krk09) %>% 
  mutate(lantai = if_else(lantai %in% c(1,2),0,1),
         dinding = if_else(dinding == 1,0,1))
```
```{r}
house4 <- inner_join(h_char4,h_char4_1, by="hhid07")
```

#### District Code
```{r}
district4 <- bk_sc1_4 %>% 
  dplyr::select(hhid07,sc010707,sc020707) %>%
  mutate(district = paste0(sc010707,sc020707)) %>% 
  dplyr::select(hhid07,district)
```

#### Urban
```{r}
urban4 <- bk_sc1_4 %>% 
  dplyr::select(sc05, hhid07) %>%   
  mutate(urban = replace(sc05,sc05 == 2, 0)) %>% 
  dplyr::select(-(sc05))
```

#### Pregnancies
```{r}
preg4 <- b4_ch0_4 %>% 
  dplyr::select(hhid07,ch01ac)
bf4 <- b4_bf_4 %>% 
  dplyr::select(hhid07,bf07x) %>% 
  filter(bf07x == 96)
pregnant4 <- full_join(preg4,bf4, by="hhid07") %>% 
  mutate(preg = replace_na(ch01ac, 0),
         preg = replace(preg,bf07x == 96,1)) %>% 
  dplyr::select(preg,hhid07)
```

#### Lansia
```{r}
lansia4 <- b3a_cov_4 %>% 
  dplyr::select(hhid07,age) %>% 
  mutate(lansia = ifelse(age >= 60, 1,0)) %>% 
  dplyr::select(!(age))
```


## Merge Dataset IFLS 4
### Merge Variabel Lain
```{r}
income_list <- list(income4, wage4,eh4)
parent4 <- income_list %>% 
  reduce(left_join, by=c("hhid07","pid07","pidlink")) %>% 
  mutate(income = coalesce(income_hhh,wage4)) %>% 
  dplyr::select(hhid07,educ_time,income)
```

### Merge Dataset
```{r}
hh_list <- list(ct4,parent4,district4,urban4,house4,pregnant4,lansia4)
child_list <- list(cl4, educ4,child_char4)
hh4 <- hh_list %>% reduce(full_join, by="hhid07")
child4 <- child_list %>% reduce(full_join, by=c("hhid07","pidlink","pid07"))
```
```{r}
child4 %>% count(work)
```


(1) Anak berusia 5 – 12 yang bekerja minimal 1 jam per minggu 
dengan jenis pekerjaan berupa pekerjaan berbayar, pekerjaan pada bisnis 
pertanian keluarga, pekerjaan pada bisnis non-pertanian keluarga, 
(2) anak berusia 13 – 14 tahun yang bekerja lebih dari 15 jam per minggu dengan jenis pekerjaan berupa pekerjaan berbayar, pekerjaan pada bisnis pertanian keluarga, pekerjaan pada bisnis non-pertanian keluarga
(3) anak berusia 5 – 14 tahun yang mengerjakan pekerjaan rumah lebih dari 21 jam per minggu. 


```{r}
child44 <- child4 %>% 
  mutate(work = replace(work, totwork<15 & age>12,0),
         work = replace(work, act_hour>20 & age>0,1))
```
```{r}
child44 %>% count(work)
```


```{r}
ifls4 <- inner_join(child44, hh4, by = "hhid07") %>% 
  na.omit() %>%
  mutate(year = 2007) %>%
  rename(hhid = hhid07,
         pid = pid07) 
```

# Data IFLS 5
## Filter Data
### Variabel Outcome (Child Labor)
Pengukuran child labor menggunakan dummy variabel: 0(tidak bekerja) dan
1(bekerja), serta jam kerja anak per minggu: 0 (jika bekerja), <168
(bekerja)

* *dla2type* : 1(wages), 2(family farm business), 3(family non-farm business), 4(household work)
* *dla56a* (Has child ever work) : 1(yes), 3(no), 9(missing)
* *dla57a* (did child work in the last month) : 1(yes), 3(no), 9(missing)
* *dla58a* (time of work)
* *dla59a* (number of weeks child work)
```{r}
length(unique(b5_dla6_5$pidlink))
```

```{r}
cl_wages5 <- b5_dla6_5 %>%
  dplyr::select(hhid14,pid14,pidlink,dla2type,dla57a,dla58a) %>%
  filter(dla2type == 1) %>% 
  rename(work1 = dla57a,
         totwork1 = dla58a) 
cl_farm5 <- b5_dla6_5 %>%
  dplyr::select(hhid14,pid14,pidlink,dla2type,dla57a,dla58a) %>%
  filter(dla2type == 2) %>% 
  rename(work2 = dla57a,
         totwork2 = dla58a)
cl_bus5 <- b5_dla6_5 %>%
  dplyr::select(hhid14,pid14,pidlink,dla2type,dla57a,dla58a) %>%
  filter(dla2type == 3) %>% 
  rename(work3 = dla57a,
         totwork3 = dla58a) 
```
```{r}
cl_list5 <- list(cl_wages5,cl_farm5,cl_bus5)
cl_work5 <- cl_list5 %>% reduce(full_join, by=c("hhid14","pid14","pidlink")) %>% 
  mutate(totwork1 = replace_na(totwork1,0),
         totwork2 = replace_na(totwork2,0),
         totwork3 = replace_na(totwork3,0)) %>% 
  mutate(totwork5 = totwork1+totwork2+totwork3) %>% 
  dplyr::select(hhid14,pid14,pidlink,totwork5) %>% 
  mutate(type5 = ifelse(totwork5 == 0,0,1),
         work5 = ifelse(totwork5 > 0,1,0))
```
```{r}
cl_chores5 <- b5_dla6_5 %>%
  dplyr::select(hhid14,pid14,pidlink,dla2type,dla57a,dla58a) %>%
  filter(dla2type == 4) %>% 
  rename(work4 = dla57a,
         totwork4 = dla58a) %>% 
  mutate(type4 = ifelse(totwork4 == 0,0,2)) %>% 
  dplyr::select(-dla2type)
```

1(economy)
2(chores)
3(both)
4(no work)
```{r}
cl5 <- full_join(cl_work5,cl_chores5, by=c("hhid14","pid14","pidlink")) %>% 
  mutate(type4 = replace_na(type4,0)) %>% 
  mutate(type = case_when(type5 == 1 & type4 == 0 & work5 == 1 ~ 1,
                          type4 == 2 & type5 == 0 ~ 2,
                          type4 == 2 & type5 == 1 ~ 3,
                          type4 == 0 & type5 == 0 ~ 4),
         act_hour = totwork4+totwork5) %>% 
  dplyr::select(hhid14,pid14,pidlink,act_hour,type) %>% 
  mutate(act_hour = replace_na(act_hour,0),
         work = ifelse(type %in% c(1,3) & act_hour > 0,1,0),
         totwork = replace(act_hour, work != 1, 0))
  
```
```{r}
cl5 %>% count(work == 1)
```
```{r}
cl5 %>% count(totwork > 0)
```

```{r}
colSums(is.na(cl5))
```

### Variabel Independen (PKH)
Pengukuran cash transfer menggunakan dummy variabel: 0(tidak mendapat
cash transfer), 1(mendapat cash transfer)

* *ksr17(receive CT)*: 1(yes), 3(no), 6(no program)
* *ksr3type*: B(PKH), C(BLT)

```{r}
ct5 <- b1_ksr1_5 %>%
  dplyr::select(hhid14,ksr17, ksr3type) %>% 
  rename(ct = ksr17,
         type_ct = ksr3type) %>%
  filter(type_ct == "B") %>% 
  mutate(ct = replace(ct, ct != 1, 0)) #0(no ct), 1(ct) 
```
```{r}
ct5 %>% count(ct == 1)
```

### Variabel Lain
#### Household Head Income
```{r}
income5 <- bk_ar1_5 %>% 
  dplyr::select(hhid14, pidlink,pid14, ar02b, ar15b) %>% 
  filter(ar02b == 1) %>% 
  rename(income_hhh = ar15b) %>% 
  mutate(income_hhh = income_hhh/52) %>% 
  dplyr::select(-(ar02b))
```
```{r}
wage5 <- b3a_tk2_5 %>% 
  dplyr::select(hhid14, pid14, pidlink, tk25a1) %>% 
  mutate(wage5 = tk25a1/4) %>% 
  dplyr::select(-(tk25a1))
```


#### Household head Educ
```{r}
eh5 <- b3a_dl1_5 %>%
  dplyr::select(hhid14,dl06, pid14,pidlink) %>%
  mutate(educ_time = c(plyr::mapvalues(dl06, from = c("2","11","72","3","4","12","73","5"
                                                  ,"6","15","74","60","61","62","63","14",
                                                  "17","90","95","98","99"),
                                  to = c(6,6,6,9,9,9,9,12,12,12,
                                         12,15,16,18,21,0,0,0,0,0,0))))
```

#### Child's Educ
2. Elementary school                         5,104     37.78
                   3. Junior High - General                     1,204      8.91
                   4. Junior High - Vocational                     19      0.14
                   5. Senior High - General                        16      0.12
                   6. Senior High - Vocational                      9      0.07
                   12. Adult Education B                            3      0.02
                   14. Pondok pesantren                            12      0.09
                   17. School for the disable                       4      0.03
                   72. Madrasah Ibtidaiyah                        381      2.82
                   73. Madrasah Tsanawiyah                        305      2.26
                   95. Others                                       1      0.01
```{r}
educ5 <- b5_dla1_5 %>% 
  dplyr::select(hhid14,pidlink,pid14,dla08,dla07) %>% 
  mutate(dla08 = replace(dla08,dla07 == 3,0)) %>%   
  mutate(educ = c(plyr::mapvalues(dla08, from = c("2","72","3","4","73","12","5","6","74",
                                                  "14","17","95","98"),
                                   to = c(1,1,2,2,2,2,3,3,3,0,0,0,0))))
  
```

```{r}
educ5 <- educ5 %>% 
  mutate(sd = if_else(educ==1, 1, 0),
         smp = if_else(educ==2, 1, 0),
         sma = if_else(educ==3,1,0),
         school = if_else(educ == 0,0,1)) %>% 
  dplyr::select(hhid14,pidlink,pid14,sd,smp,sma,school)
```
```{r}
educ5 %>% count(school)
```

#### Child Characteristics
```{r}
child_char5 <- b5_cov_5 %>%
  select(sex, age, hhid14, pid14, pidlink) %>%
  mutate(sex = replace(sex, sex == 1, 0),
         sex = replace(sex, sex == 3, 1))  #0(male), 1(female)
```
#### Household Characteristics
jadiin semua variabel ke dummy.
1 untuk yang memenuhi kriteria orang miskin

```{r}
h_char5 <- b2_kr_5 %>% 
  select(hhid14,kr11,kr13,kr20,kr24) %>% 
  rename(listrik = kr11,
         air = kr13,
         wc = kr20,
         cook = kr24) %>% 
  mutate(listrik = if_else(listrik == 1,0,1),
         air = if_else(air %in% c(1,2,10),0,1),
         wc = if_else(wc %in% c(1,2),0,1),
         cook = if_else(cook %in% c(1,2),0,1)) 
```
```{r}
h_char5_1 <- bk_krk_5 %>% 
  select(hhid14,krk05a,krk08,krk09) %>% 
  rename(luas = krk05a,
         lantai = krk08,
         dinding = krk09) %>% 
  mutate(lantai = if_else(lantai %in% c(1,2),0,1),
         dinding = if_else(dinding == 1,0,1))
```
```{r}
house5 <- inner_join(h_char5,h_char5_1, by="hhid14")
house5$luas <- as.character(house5$luas)
house5$luas <- as.numeric(str_extract(house5$luas, "\\d+"))
```

#### District Code
```{r}
district5 <- bk_sc1_5 %>% 
  dplyr::select(hhid14, sc01_14_14,sc02_14_14) %>% 
  mutate(district = paste0(sc01_14_14, sc02_14_14)) %>% 
  dplyr::select(hhid14,district)
```

#### Urban
```{r}
urban5 <- bk_sc1_5 %>% 
  dplyr::select(sc05, hhid14) %>%   
  mutate(urban = replace(sc05,sc05 == 2, 0)) %>% 
  dplyr::select(-(sc05))
```

#### Pregnancies
```{r}
preg5 <- b4_ch0_5 %>% 
  dplyr::select(hhid14,ch01ac)
bf5 <- b4_bf_5 %>% 
  dplyr::select(hhid14,bf07x) %>% 
  filter(bf07x == 96)
pregnant5 <- full_join(preg5,bf5, by="hhid14") %>% 
  mutate(preg = replace_na(ch01ac, 0),
         preg = replace(preg,bf07x == 96,1)) %>% 
  dplyr::select(preg,hhid14)
```

#### Lansia
```{r}
lansia5 <- b3a_cov_5 %>% 
  dplyr::select(hhid14,age) %>% 
  mutate(lansia = ifelse(age >= 60, 1,0)) %>% 
  dplyr::select(!(age))
```

## Merge Dataset IFLS 5
### Merge Variabel Lain
```{r}
income_list5 <- list(income5, wage5,eh5)
parent5 <- income_list5 %>% 
  reduce(left_join, by=c("hhid14","pid14","pidlink")) %>% 
  mutate(income = coalesce(income_hhh,wage5)) %>% 
  dplyr::select(hhid14,educ_time,income)
```

### Merge Dataset
```{r}
hh_list5 <- list(ct5,parent5,district5,urban5,house5,lansia5,pregnant5)
child_list5 <- list(cl5, educ5, child_char5)
hh5 <- hh_list5 %>% reduce(full_join, by="hhid14")
child5 <- child_list5 %>% reduce(full_join, by=c("hhid14","pidlink","pid14"))
```
```{r}
child5 %>% count(work)
```

```{r}
child55 <- child5 %>% 
  mutate(work = replace(work, totwork<15 & age>12,0),
         work = replace(work, act_hour>20 & age>0,1))
```
```{r}
child55 %>% count(work)
```

```{r}
ifls5 <- inner_join(child5, hh5, by = "hhid14") %>% 
  mutate(year = 2014) %>% 
  rename(hhid = hhid14,
         pid = pid14) %>%  
  na.omit()
  drop_na(ct,listrik,school,income,educ_time) %>%   
  mutate(work = replace_na(work,0),
         totwork = replace_na(totwork, 0))
  
```
```{r}
colSums(is.na(ifls5))
```
